【裁判字號】    90,交易,174
【裁判日期】    900713
【裁判案由】    過失傷害等
【裁判全文】
臺灣臺南地方法院刑事判決                          九十年度交易字第一七四號
    公  訴  人  臺灣臺南地方法院檢察署檢察官
    被      告  乙○○
右列被告因過失傷害等案件，經檢察官提起公訴（九十年度偵字第二三二七號），本
院判決如左：
    主  文
乙○○服用酒類，不能安全駕駛動力交通工具而駕駛，處罰金參萬元，如易服勞役，
以參佰元折算壹日。
被訴過失傷害部分公訴不受理。
    事  實
一、乙○○於民國八十九年十二月五日晚間七時五十五分許，在台南縣善化鎮小新營
    之工作地點，飲用含酒精成分之維士比後，業已達於不能安全駕駛動力交通工具
    之程度，竟仍駕駛未懸掛車牌（該車車牌號碼原為ＭＲＷ－八００號，車牌已註
    銷）之重型機車，沿台南縣一七八號縣道，大內鄉往山上鄉方向行駛，途經山上
    鄉明和村口華公司前，因疏未注意車前狀況，及未注意飲用酒類後吐氣所含酒精
    濃度超過每公升０‧二五毫克以上，不得駕車等規定，而貿然駕車於道路上行駛
    ，以致撞及同向在前行駛，由甲○○所騎之腳踏車，甲○○遭撞擊後隨即人、車
    倒地，並因之受有頭部、面頰、左肩及四肢多處擦傷等傷害（過失傷害部分業據
    甲○○撤回告訴）。乙○○（起訴書誤載為甲○○）嗣經送醫抽血檢查，測得其
    血液酒精濃度仍高達二八九MG/DL （經換算為血液中含量０‧二八九﹪；吐氣酒
    精濃度則為每公升一‧四四五毫克），而查獲上情。
二、案經台南縣警察局新化分局報告臺灣臺南地方法院檢察署檢察官偵查起訴。
    理  由
一、有罪部分：
    （一）右述犯罪事實，已據被告乙○○就於警訊時及本院審理中坦白承認，核與
          被害人甲○○於警訊時及審理中所指訴之情節相符，此外復有台南縣警察
          局道路交通事故調查報告表一紙、現場照片六張及財團法人臺灣基督長老
          教會新樓醫院麻豆分院九十年一月十五日新樓麻歷字第九００一五號函一
          份附卷可參。
    （二）次按，刑法第一百八十五條之三所稱服用酒類或其他相類之物，不能安全
          駕駛動力交通工具之公共危險條款，係屬抽象危險犯之規定，此種抽象危
          險係伴隨飲酒過量之行為而當然成立。換言之，只需客觀上有此種行為出
          現，危險即視為存在，其是否果真肇事，均不影響公共危險罪責之成立；
          若其果真肇駕車肇禍，其不能安全駕駛動力交通工具之情形，則更不待言
          。另參考德、美等國之認定標準，對於酒精濃度呼氣已達每公升零點五五
          毫克，或血液濃度達百分之零點一一以上，肇事率為一般正常人之十倍，
          均認為已達「不能安全駕駛」之程度（此有法務部八十八年五月十八日法
          八八檢字第一六六九號函可資參照）。查本件被告乙○○對於其在右述時
          、地，酒後駕車一事不僅坦認無訛，且其肇事後血液之酒精濃度，經測試
          結果竟高達二八九MG/DL （經換算為血液中含量０‧二八九﹪；吐氣酒精
          濃度則為每公升一‧四四五毫克），亦有上述新樓醫院麻豆分院新樓麻歷
          字第九００一五號函存卷可考，參照前揭說明，被告飲酒後顯已達於不能
          安全駕駛動力交通工具之程度。況被告嗣後更因不能安全駕駛之行為，而
          肇事致人受傷，此益證被告飲酒後駕駛機車時，確已處於不能安全駕駛之
          狀態。從而，本件事證已臻明確，被告酒後駕車之公共危險犯行，應堪認
          定。
    （三）核被告乙○○所為，係犯刑法第一百八十五條之三之重大違背安全駕駛罪
          。本院審酌被告犯罪之動機、目的，其生活狀況、品行、智識程度，本件
          犯罪所生之危險、損害，及其駕駛執照業經吊銷，竟仍酒後駕駛未掛車牌
          之重型機車在道路上行駛，並致肇事而使被害人甲○○受傷，嗣後經測得
          換算後之吐氣酒精濃度，猶高達每公升一‧四四五毫克，顯見其惡性非淺
          ，然被告犯罪後，業與被害人就過失傷害部分之民事賠償問題達成和解，
          且其犯罪後亦已坦白承認犯行，其犯後態度尚稱良好等一切情狀，量處如
          主文所示之刑，並諭知易服勞役之折算標準，以資懲儆。
二、公訴不受理部分：
    （一）公訴意旨另略稱：被告乙○○於前述時、地，酒後駕駛未懸掛車牌（該車
          車牌號碼原為ＭＲＷ－八００號，車牌已註銷）之重型機車，因疏未注意
          車前狀況，及未注意飲用酒類後吐氣所含酒精濃度超過每公升０‧二五毫
          克以上，不得駕車，而依當時情形，又無不能注意之情事，其竟疏未注意
          車前狀況，且酒後駕車貿然於道路上行駛，以致撞及同向在前行駛，由告
          訴人甲○○所騎之腳踏車，告訴人隨即人、車倒地，並因之受有頭部、面
          頰、左肩及四肢多處擦傷等傷害，因認被告另涉有刑法第二百八十四條第
          一項前段之普通過失傷害罪嫌。
    （二）按告訴乃論之罪，告訴人於第一審辯論終結前得撤回其告訴，又告訴經撤
          回者，應諭知不受理之判決，刑事訴訟法第二百三十八條第一項、第三百
          零三條第三款分別定有明文。
    （三）本件告訴人甲○○告訴被告乙○○過失傷害案件，起訴書認被告係觸犯刑
          法第二百八十四條第一項前段之普通過失傷害罪嫌，依照同法第二百八十
          七條前段之規定，須告訴乃論。現據告訴人當庭撤回其告訴，參照前述說
          明，爰不經言詞辯論，逕為不受理判決之諭知。
據上論斷，應依刑事訴訟法第二百九十九條第一項前段、第三百零三條第三款、第三
百零七條，刑法第一百八十五條之三、第四十二條第二項，罰金罰鍰提高標準條例第
二條，判決如主文。
中      華      民      國      九十      年      七      月    十三    日
                                    臺灣臺南地方法院交通法庭
                                        法  官    陳  志  成
右正本證明與原本無異。
如不服本判決，應於判決送達後十日內向本院提出上訴狀( 應附繕本 )。
                                        書記官    黃  富  煜
中      華      民      國      九十      年      七      月    十六    日
附錄本案論罪科刑法條全文：
刑法第一百八十五條之三
服用毒品、麻醉藥品、酒類或其他相類之物，不能安全駕駛動力交通工具而駕駛者，
處一年以下有期徒刑、拘役或三萬元以下罰金。


司法院資訊處製作；財團法人民間司法改革基金會備份。
